ACORDAO-COMPLETO-2360247

ACÓRDÃO DE RELAÇÃO

ACÓRDÃO DE RELAÇÃO 1578/2019 ATA 25/2019 - PLENÁRIO

Acórdão 1578/2019-TCU-Plenário
Considerando se tratar de representação em face do Pregão Eletrônico 7/2019 promovido pelo Conselho Regional de Medicina Veterinária/PR para contratação de empresa especializada na prestação de serviços de auditoria de eleição realizada via internet;
Considerando que o certame contou com a participação de 3 empresas na disputa, com a vitória da empresa The Perfect Link Assessoria Consultoria Auditoria EMP, pelo valor de R$ 15.900,00;
Considerando que a jurisprudência desta Corte de Contas se firmou no sentido de que, durante a fase de intenção de recurso, a análise do pregoeiro deve se restringir à verificação dos pressupostos recursais, isto é, deve ser feito apenas o juízo de admissibilidade e não de mérito (Acórdão 2914/2018-TCU-Plenário) ;
Considerando que a empresa declarada vencedora enviou documentação para fins de habilitação no certame por e-mail, quando toda a documentação de habilitação deveria ter sido encaminhada pelo anexo do sistema Comprasnet;
Considerando os princípios da racionalidade administrativa, da economia processual e de que o custo do controle não pode superar os benefícios dele decorrentes;
Considerando, finalmente, que a ausência do periculum in mora conduz à não adoção de medida cautelar; 
Os Ministros do Tribunal de Contas da União ACORDAM, por unanimidade, com fundamento no art. 43, inciso I, da Lei 8.443/1992, arts. 143, inciso III; 235 c/c o art. 237, VII e parágrafo único, todos do Regimento Interno/TCU, em conhecer da presente representação, por preencher os requisitos de admissibilidade, para, no mérito, considerá-la procedente; indeferir a medida cautelar pleiteada, em razão da não configuração dos seus requisitos, e em dar ciência deste acórdão à unidade jurisdicionada e ao representante, junto com a instrução (peça 9) , sem prejuízo da medida a seguir, de acordo com os pareceres emitidos nos autos.
1. Processo TC-Processo 015.403/2019-0 (REPRESENTAÇÃO) 
	1.1. Órgão/Entidade: Conselho Regional de Medicina Veterinária do Estado do Paraná.
	1.2. Relator: Ministro Bruno Dantas.
	1.3. Representante do Ministério Público: não atuou.
	1.4. Unidade Técnica: Secretaria de Controle Externo de Aquisições Logísticas (Selog) .
	1.5. Representação legal: 
	1.6. dar ciência ao Conselho Regional de Medicina Veterinária/PR, com fundamento no art. 7º da Resolução – TCU 265/2014, sobre as seguintes impropriedades/falhas, identificadas no Pregão Eletrônico 7/2019, para que sejam adotadas medidas internas com vistas à prevenção de outras ocorrências semelhantes:
	1.6.1. análise de mérito, com rejeição sumária, da intenção de recurso apresentada pela empresa Maciel Assessores S/S Ltda., sendo que, nessa fase, deveria ter sido feito somente o juízo de admissibilidade das intenções de recurso a que se referem o art. 4º, inciso XVIII, da Lei 10.520/2002, o art. 11, inciso XVII, do Decreto 3.555/2000 e o art. 26, caput, do Decreto 5.450/2005, avaliando-se tão somente a presença dos pressupostos recursais (sucumbência, tempestividade, legitimidade, interesse e motivação) , sendo vedado ao pregoeiro analisar, de antemão, o próprio mérito recursal, consoante Acórdãos 1.462/2010, 339/2010, 2.564/2009 e 2.627/2013, todos do Plenário;
	1.6.2. recepção de documento de habilitação encaminhado pela empresa vencedora por email em detrimento de anexo do sistema Comprasnet, em desacordo com o item 12.1 do edital e em prejuízo à transparência do certame.

BRUNO DANTAS

Não atuou.

REPRESENTAÇÃO (REPR)

Secretaria de Controle Externo de Aquisições Logísticas (Selog).